臺灣士林地方法院交通事件裁定                      九十一年度交聲字第七四號
    原處分機關  臺北巿交通事件裁決所
    異  議  人
    即受處分人  甲○○
右列異議人即受處分人因違反道路交通管理處罰條例案件，對於臺北市交通事件裁決
所九十年十一月二十三日北市裁三字第裁二二—ＡＸＸ００八一二一號裁決聲明異議
（原處分案號：臺北市政府警察局舉發違反道路交通管理事件通知單北市警交大字第
ＡＸＸ００八一二一號），本院裁定如左：
    主  文
原處分關於「汽車駕駛人，駕駛汽車違反道路交通安全規則，因而肇事致人受傷」部
分撤銷，該部分不罰。
    理  由
一、原處分意旨略以：異議人即受處分人甲○○於民國九十年九月六日十四時三十分
    許，駕駛車牌號碼Ｊ五—０一二號小貨車，沿臺北市大同區○○○路○段內側車
    道北向南行駛至二一三號肇事地點往前迴轉時，其左側車身與沿同車道北向南行
    駛之車牌號碼ＦＺＲ—二三二號重型機車前車頭相撞而肇事，經警舉發在劃有行
    車分向限制線路段迴車，違反道路交通安全規定肇事致人受傷，依道路交通管理
    處罰條例第四十九條第一項第二款及第六十一條第三項規定，裁決處罰鍰新臺幣
    九百元及吊扣駕駛執照三個月，再依同條例第六十三條第一項第一款規定，記違
    規點數一點。
二、異議人即受處分人甲○○固坦承有於右揭時、地迴車之違規，惟堅決否認有因而
    肇事致人受傷情事，辯稱：渠等二車並未碰撞，事發後伊有會同警方及黃世旺前
    往醫院驗傷，包括照Ｘ光，檢查結果並無外傷如擦破皮或紅腫等症狀，因認原處
    分關於汽車駕駛人，駕駛汽車違反道路交通安全規則，因而肇事致人受傷，吊扣
    駕駛執照三個月部分不當。
三、經查：
  (一)按道路交通管理處罰條例第四十九條第一項第二款規定，汽車駕駛人迴車時，在
    劃有分向限制線之路段迴車者，處（銀元）二百元以上六百元以下罰鍰，並依同
    條例第六十三條第一項第一款規定，記違規點數一點。查異議人甲○○於九十年
    九月六日十四時三十分許，駕駛車牌號碼Ｊ五—０一二號小貨車，沿臺北市大同
    區○○○路○段由北往南方向行駛，在臺北市大同區○○○路○段二一三號前劃
    有行車分向限制線路段迴車，其左側車身與沿同向同車道行駛，由黃世旺所駕駛
    之車牌號碼ＦＺＲ—二三二號機車發生撞擊之事實，業據異議人自承在卷，並有
    警製道路交通事故調查報告表、現場圖、談話紀錄表、交通事故補充資料表、分
    析研判表、違規事件調查表等附卷可稽，此部分事實洵堪認定，異議人就此部分
    亦未提出異議，合先敘明。
  (二)再按汽車駕駛人，駕駛汽車違反道路交通安全規則，因而肇事致人受傷者，吊扣
    其駕駛執照三個月至六個月，道路交通管理處罰條例第六十一條第三項定有明文
    。觀之前開警製道路交通事故補充資料表，雖記載車號ＦＺＲ—二三二號機車駕
    駛人黃世旺表示右側胸部疼痛，然依其於九十年九月六日十五時四十五分許，在
    中興醫院製作完成之談話紀錄表，則未表示有受傷情事，則黃世旺是否確因本件
    車禍受有傷害，仍有究明之必要。經本院質之證人黃世旺，其結證稱：車禍後甲
    ○○有陪伊去中興醫院就診，有照Ｘ光，醫生說骨頭沒有受傷，當時也沒有開診
    斷證明，伊無法提出文件證明受傷，因為外表沒有任何傷勢，也未要求簡某賠償
    等語在卷（本院九十一年三月二十七訊問筆錄），核與被告所辯相符，足證異議
    人並未因本件違規因而肇事致證人黃世旺受傷，此外，復查無其他積極證據足資
    認定異議人有裁決書所載違反道路交通管理處罰條例第六十一條第三項規定之違
    規事實，此部分異議為有理由，原處分機關據以援引道路交通管理處罰條例第六
    十一條第三項規定，認異議人為汽車駕駛人，駕駛汽車違反道路交通安全規則，
    因而肇事致人受傷，吊扣駕駛執照三個月部分所為之裁罰，尚有未洽（其餘部分
    異議人未聲明異議），本件異議為有理由，原處分此部分應予撤銷，另諭知異議
    人此部分不罰。
據上論斷，應依道路交通案件處理辦法第二十條，裁定如主文。
中      華      民      國      九十一      年    五    月    二十二    日
                                    臺灣士林地方法院交通法庭
                                        法  官  黃  潔  茹
右正本證明與原本無異。
如不服本裁定，應於送達後五日內，向本院提出抗告狀。
                                        書記官  柳  瑞  宗
中      華      民      國      九十一      年    五    月    二十八    日
